【裁判字號】    90,簡上,172
【裁判日期】    900831
【裁判案由】    侵占
【裁判全文】
臺灣板橋地方法院刑事判決                          九十年度簡上字第一七二號
    上  訴  人
    即  被  告  乙○○
右列上訴人因侵占案件，不服本院三重簡易庭九十年度重簡字第一八五號中華民國九
十年五月八日第一審判決（聲請簡易判決處刑案號：台灣板橋地方法院檢察署九十年
度偵字第一一○五號），提起上訴，本院管轄之第二審合議庭判決如左：
    主  文
上訴駁回。
    事實及理由
一、本案經本院審理結果，認第一審判決以上訴人即被告乙○○於民國八十九年九月
    間某日，在台北縣林口鄉○○路路旁，拾獲甲○○所有車號ＡＦＧ─一二五號重
    型機車（係於八十五年十二月十七日中午十二時許，在台北縣林口鄉○○路遭人
    竊取後棄置），竟意圖為自己不法之所有，予以侵占入己，將之重新裝設鑰匙後
    ，懸掛其親戚蔡榮子所有車號ＣＤＲ─五五○重型機車車牌使用，嗣於八十九年
    十一月二十六日上午十一時三十分許，在桃園縣龜山鄉○○○路八十號前為警查
    獲，係犯刑法第三百三十七條之意圖為自己不法之所有，而侵占離本人所持有之
    物罪，量處罰金四千元，如易服勞役以參佰元折算壹日，其認事用法均無違誤，
    量刑亦屬適當，應予維持，並引用第一審判決書所記載之證據及理由。
二、上訴人即被告乙○○上訴意旨略以：被告所拾獲車號ＡＦＧ─一二五號重型機車
    ，拾獲當時車體早已被拆解得只剩破銅爛鐵般的車體，被告原住在南部生活，是
    個安分守己的小市民，因工作關係北上，工作尚未安定無多餘預算可購買交通工
    具，碰巧看見如廢鐵般的機車，想丟棄也是可惜，遂買了許多零件自己安裝以便
    代步，並無侵占意圖云云。惟查，前開甲○○所有引擎號碼ＦＧ一四六八二七號
    重型機車（原懸掛車牌號碼ＡＦＧ─一二五號），係一九九○年份，於八十一年
    時一月二十一日發照，嗣於八十五年十二月十七日中午十二時許，在台北縣林口
    鄉○○路遭人竊取後棄置，卷附車籍作業系統─查詢認可資料表、車輛竊盜車牌
    失竊資料個別查詢報表─查詢車輛認可資料表各一紙載之甚詳，並有代保管條一
    紙附卷足憑，參以被告於偵查中自承上該重型機車牽回自己修理後，再配置鑰匙
    懸掛親友之車牌即能騎乘使用一節，足認上開重型機車車體之零件及功能仍大致
    完整，稍加修理即能供騎乘使用，並非無價值之物，至為明顯，是上訴意旨辯稱
    該拾獲機車如廢鐵般，即無足取。又上開機車雖前於八十五年十二月十七日中午
    十二時許遭竊後棄置，仍不失其為離本人所持有之物，被告牽回修理後配置鑰匙
    懸掛車牌騎乘使用，即有侵占入己之不法所有意圖甚明，上訴人辯稱無侵占意圖
    云云，不足採信。本院因認原審就被告上開之犯行，引用前揭法條，量處上開罰
    金，並諭知易服勞役之折算標準，其認事用法均無違誤，量刑亦屬亦屬允當，被
    告上訴意旨否認犯罪，核無理由，其上訴應予駁回。
三、被告經合法傳喚無正當理由不到庭，不待其陳述逕行判決。
四、依刑事訴訟第四百五十五條之一第一項、第三項、第三百六十八條、第三百七十
    一條、第三百七十三條，判決如主文。
本案經檢察官陳孟黎到庭執行職務。
中      華      民      國    九十      年      八      月    三十一    日
                              臺灣板橋地方法院刑事第二庭
                                  審判長法  官  梁宏哲
                                        法  官  古秋菊
                                        法  官  王屏夏
右正本證明與原本無異
本件不得上訴
                                        書記官  周百川
中      華      民      國    九十      年      八      月    三十一    日


司法院資訊處製作；財團法人民間司法改革基金會備份。
